ro-RO: Poziția membranei de tobă: Bătaie (partea superioară); Oricare/convertibil; Rezonanță (partea inferioară); Pentru premier (partea inferioară); Altele
ru: Положение барабанной кожи: Ударная (верхняя); Любая/трансформер; Резонаторная (нижняя); Подструнная (нижняя); Другое
da: Trommeskindposition: Slagside (top/slag); Begge/konvertibel; Resonans (bund); Seidingside (bund); Anden
tr: Davul derisinin konumu: Vurma (üst); Her ikisi/dönüştürülebilir; Rezonans (alt); Trampet tarafı (alt); Diğer
el: Θέση κεφαλής τυμπάνου: Επάνω/κρούσης (batter); Οποιοδήποτε/μετατρεπόμενο; Αντηχείο (κάτω); Πλευρά χορδιέρας (κάτω); Άλλο
fi: Rumpukalvon asento: Lyöntikalvo (päällä); Jompikumpi/vaihdettava; Resonanssikalvo (alla); Alakalvo (alla); Muu
zh-CN: 鼓皮位置: 打击面（顶部/敲击侧）; 均可/可转换; 共鸣面（底部）; 响弦侧（底部）; 其他
it: Posizione della testa del tamburo: Battente (superiore/colpo); Entrambe/convertibile; Risonante (inferiore); Lato rullante (inferiore); Altro
es: Posición del parche del tambor: Batidor (superior/golpe); Ambos/convertible; Resonante (inferior); Lado de la bordonera (inferior); Otro
nb: Trommelhodeposisjon: Slagskinn (topp/slag); Begge/konverterbar; Resonansskinn (bunn); Seideskinn (bunn); Annet
sl-SI: Položaj glave bobna: Udarna (zgornja/za udarjanje); Katera koli/zamenljiva; Resonančna (spodnja); Za mali boben (spodnja); Drugo
en: Drum head position: Batter (top/strike); Either/convertible; Resonant (bottom); Snare-side (bottom); Other
pt-PT: posição da pele do tambor: Batedeira (superior/batida); Qualquer/convertível; Ressonante (inferior); Lado da esteira (inferior); Outro
th: ตำแหน่งหนังกลอง: ด้านตี (บน/ตี); ด้านใดก็ได้/ปรับเปลี่ยนได้; ด้านสะท้อนเสียง (ล่าง); ด้านสแนร์ (ล่าง); อื่นๆ
lt-LT: Būgno membranos padėtis: Mušamasis (viršutinis / smūginis); Bet kuris / keičiamas; Rezonansinis (apatinis); Spyruoklės pusės (apatinis); Kita
pt-BR: Posição da pele do tambor: Batedeira (superior/batida); Qualquer um/conversível; Resposta (inferior); Lado da esteira (inferior); Outra
pl: Pozycja naciągu perkusyjnego: Uderzany (górny); Dowolny / wymienny; Rezonansowy (dolny); Sprężynowy (dolny); Inny
fr: Position de la peau de tambour: Frappe (supérieure); Au choix/convertible; Résonance (inférieure); Côté timbre (inférieur); Autre
zh-TW: 鼓皮位置: 打擊面 (上/敲擊); 皆可/可轉換; 共鳴面 (下); 響弦面 (下); 其他
cs: Poloha blány bubnu: Hrací (horní/úderová); Oboustranná / zaměnitelná; Rezonanční (spodní); Struníková (spodní); Ostatní
ja: ドラムヘッドの位置: バター (トップ/打面); どちらでも可能/コンバーチブル; レゾナント (ボトム); スネアサイド (ボトム); その他
ko: 드럼 헤드 위치: 배터 (상단/타격면); 양면/전환 가능; 레조넌트 (하단); 스네어 사이드 (하단); 기타
hu: Dobfej pozíciója: Ütőbőr (felső); Bármelyik/átalakítható; Rezonáns (alsó); Pergőoldali (alsó); Egyéb
sv: Trumskinnets position: Slagskinn (överdel/slag); Båda/konverterbar; Resonansskinn (underdel); Sejarskinn (underdel); Övrigt
bg-BG: Позиция на кожата на барабана: Ударна (горна); Всяка от двете/конвертируема; Резонантна (долна); Откъм пружината (долна); Друго
hr-HR: Položaj membrane bubnja: Udarna (gornja/za udaranje); Obje / konvertibilno; Rezonantna (donja); Za mali bubanj (donja); Ostalo
nl: Drumvel positie: Slagvel (bovenkant/slag); Beide/omkeerbaar; Resonantievel (onderkant); Snarezijde (onderkant); Anders
de: Position des Trommelfells: Schlagfell (Oben/Schlagseite); Beides/Konvertierbar; Resonanzfell (Unten); Snare-Seite (Unten); Sonstige
vi: Vị trí mặt trống: Mặt đánh (trên); Cả hai/chuyển đổi; Mặt cộng hưởng (dưới); Mặt snare (dưới); Khác
sk-SK: Poloha bubnovej blany: Úderová (vrchná/úder); Oboje/konvertibilná; Rezonančná (spodná); Rytmičáková (spodná); Iné